臺灣臺北地方法院刑事判決
111年度簡上字第30號
上  訴  人
即  被  告  李皓翔




上列上訴人即被告因違反毒品危害防制條例案件，不服本院中華
民國111年1月19日111年度簡字第128號第一審刑事簡易判決（聲
請簡易判決處刑案號：110年度偵字第31947號），提起上訴，本
院管轄之第二審合議庭判決如下︰
    主  文
上訴駁回。
    事實及理由
一、按上訴得對於判決之一部為之；對於判決之一部上訴者，其
    有關係之部分，視為亦已上訴，但有關係之部分為無罪、免
    訴或不受理者，不在此限；上訴得明示僅就判決之刑、沒收
    或保安處分一部為之，民國110年6月16日修正公布、同年月
    18日施行之刑事訴訟法第348條定有明文。本案僅被告李皓
    翔提起上訴，且被告於本院準備、審判程序亦明示僅針對原
    判決之刑提起上訴(見本院卷第61至62頁、第89頁)，故依前
    揭規定，本院以經原判決認定之事實、論罪及沒收為基礎(
    詳如附件)，僅就原判決之刑部分進行審理，先予說明。
二、被告上訴意旨略以：我被搜到的毒品是準備要丟棄的，且是
    我主動跟警察說幾個我放置毒品的可能位置，最後是從這些
    位置搜到的，故原判決判太重，希望可以改判拘役30日等語
    。
三、上訴駁回之理由：
　㈠按刑之量定，為求個案裁判之妥當性，法律賦予審判法院裁
    量之權。量刑之輕重，屬於為裁判之法院得依職權自由裁量
    之事項，苟其量刑已以行為人之責任為基礎，並斟酌刑法第
    57條各款所列情狀，在法定刑度內，酌量科刑，而無偏執一
    端，致明顯失出失入情形，上級審法院即不得單就量刑部分
    遽指為不當或違法（最高法院75年台上字第7033號、72年台
    上字第6696號判決先例意旨參照）。經查，原判決於理由內
    詳為說明係：審酌被告明知國家對於查緝毒品之禁令，猶非
    法持有毒品，誠屬不該，惟念被告犯後坦承犯行，態度尚佳
    ，並考量被告持有之毒品數量非鉅，暨其教育程度、家庭經
    濟狀況等一切情狀，就被告犯行，據以量處拘役50日。顯已
    依其行為責任為基礎，斟酌刑法第57條各款所列情狀而為刑
    之量定，經核並無量刑輕重相差懸殊等裁量權濫用之情形。
　㈡按111年4月27日最高法院110年度台上大字第5660號裁定宣示
    前，下級審法院在檢察官未主張或盡其舉證、說明責任之情
    形下，業依職權調查，因而論以累犯，本乎前科形成累犯處
    斷刑或作為宣告刑事由之裁量，只須滿足其一，其評價即足
    ，上級審法院自不能據以撤銷原判決（最高法院110年度台
    上大字第5660號裁定意旨參照）。本案檢察官已於聲請簡易
    判決處刑書主張被告累犯之事實，雖未經舉出調查證據方法
    ，然關於原判決依職權調查而認定累犯之事實，在最高法院
    110年度台上大字第5660號裁定之前並無違誤，且原審已審
    酌臺灣高等法院被告前案紀錄及前述所列之量刑因子，基於
    累犯資料本來即得在刑法第57條第5款「犯罪行為人之品行
    」中予以負面評價，經本院審酌該前科紀錄，對被告所應負
    擔之罪責予以充分評價後，認原判決量處之刑，並無罪刑顯
    不相當之情，應屬無害於量刑結果之瑕疵，仍予維持。
  ㈢綜上，被告以前開理由提起上訴，指摘原判決量刑過重等語
    ，為無理由，應予駁回。
據上論斷，應依刑事訴訟法第455條之1第1項、第3項、第368條
，判決如主文。　
本案經檢察官王貞元聲請以簡易判決處刑，檢察官高光萱到庭執
行職務。
中　　華　　民　　國　　111 　年　　8 　　月　　12　　日
　　　　　　　　　刑事第七庭  審判長法　官　廖建傑
　　　　　　　　　                  法  官  吳旻靜
　　　　　　　　　                  法  官  蘇宏杰
以上正本證明與原本無異。
不得上訴。
                                    書記官  徐鶯尹
中　　華　　民　　國　　111 　年　　8 　　月　　12　　日

附件：
臺灣臺北地方法院刑事簡易判決
111年度簡字第128號
聲　請　人　臺灣臺北地方檢察署檢察官
被　　　告　李皓翔　男　(民國00年0月00日生)
　　　　　　　　　　身分證統一編號：Z000000000號
　　　　　　　　　　住○○市○○區○○○路0段00巷0號7樓
　　　　　　　　　　　之1
　　　　　　　　　　居臺北市○○區○○○路0巷00弄0號1樓
上列被告因違反毒品危害防制條例案件，經檢察官聲請以簡易判
決處刑（110年度偵字第31947號），本院判決如下：
　　主　　　文
李皓翔持有第二級毒品，累犯，處拘役伍拾日，如易科罰金，以
新臺幣壹仟元折算壹日。
扣案之第二級毒品甲基安非他命貳包(均含包裝袋，驗餘淨重共
零點零壹貳捌公克)，均沒收銷燬。
　　事實及理由
一、李皓翔明知甲基安非他命係毒品危害防制條例所列管之第二
    級毒品，不得非法持有，竟基於持有第二級毒品之犯意，於
　　民國110年3月17日17時許，在臺北市松山區光復南路與八德
    路口，以新臺幣1,000元之價格，向真實姓名、年籍不詳，
    綽號「阿龍」之男子，購入第二級毒品安非他命1包後而持
    有之。嗣於同年月23日12時25分，為警持搜索票至其臺北市
    松山區光復南路居所執行搜索而查獲，並扣得甲基安非他命
    2包（驗餘淨重共0.0128公克）。
二、上開犯罪事實，業據被告李皓翔坦承不諱，並臺北市政府警
    察局刑事警察大隊搜索扣押筆錄、扣押物品目錄表、現場照
    片、交通部民用航空局航空醫務中心毒品鑑定書附卷可參，
    復有扣案甲基安非他命2包可資佐證，足認被告上開任意性
    自白確與事實相符，堪予採信。綜上，本件事證明確，被告
    上開犯行堪以認定，應依法論科。
三、按甲基安非他命屬毒品危害防制條例第2條第2項第2款所規
    範之第二級毒品，依法不得持有。是核被告所為，係犯毒品
    危害防制條例第11條第2項持有第二級毒品罪。被告前因毒
    品案件，經本院以108年度審簡字第713號判決判處有期徒刑
    6月確定，於108年10月28日易科罰金執行完畢，有臺灣高等
    法院被告前案紀錄表附卷可按，被告於受上開有期徒刑執行
    完畢後，5年以內故意再犯本案有期徒刑以上之罪，且依釋
    字第775號解釋意旨，審酌被告所犯均係毒品犯罪，罪質高
    度關聯，堪認被告確具有特別惡性及對刑罰反應力薄弱，應
    依刑法第47條第1項規定，加重其刑。本院審酌被告明知國
    家對於查緝毒品之禁令，猶非法持有毒品，誠屬不該。惟念
    被告犯後坦承犯行，態度尚佳，並考量被告持有之毒品數量
    非鉅，暨其教育程度、家庭經濟狀況等一切情狀，量處如主
    文所示之刑，並諭知易科罰金折算標準。
四、扣案白色細結晶2包（均含袋，驗餘淨重0.0128公克），經
    送驗結果含有第二級毒品甲基安非他命成分，應依毒品危害
    防制條例第18條第1項前段規定沒收銷燬。又盛裝上開毒品
    之外包裝袋，以目前採行之鑑驗方式，包裝袋內仍會殘留微
    量毒品無法完全析離，故應一併與所盛裝之第二級毒品併予
    宣告沒收銷燬之。另鑑驗耗損之部分，因已滅失，爰不併為
    宣告沒收銷燬。
五、依刑事訴訟法第449條第1項前段、第3項、第450條第1項，
    毒品危害防制條例第11條第2項、第18條第1項前段，刑法第
    11條、第47條第1項、第41條第1項前段，逕以簡易判決處刑
    如主文。
六、如不服本判決，得自收受送達之日起20日內向本院提出上訴
    狀，上訴於本院第二審合議庭（須附繕本）。　　
本案經檢察官王貞元聲請以簡易判決處刑。
中　　華　　民　　國　　111 　年　　1 　　月　　19　　日
　　　　　　　　　刑事第五庭  法　官　 翁毓潔
上正本證明與原本無異。
如不服本判決應於收受送達後20日內向本院提出上訴書狀，並應
敘述具體理由；其未敘述上訴理由者，應於上訴期間屆滿後20日
內向本院補提理由書（均須按他造當事人之人數附繕本）「切勿
逕送上級法院」。因疫情而遲誤不變期間，得向法院聲請回復原
狀。
                              書記官   李佩樺
中　　華　　民　　國　　111 　年　　1 　　月　　21　　日
附錄本案論罪科刑法條：
毒品危害防制條例第11條
持有第一級毒品者，處三年以下有期徒刑、拘役或新臺幣三十萬
元以下罰金。
持有第二級毒品者，處二年以下有期徒刑、拘役或新臺幣二十萬
元以下罰金。
持有第一級毒品純質淨重十公克以上者，處一年以上七年以下有
期徒刑，得併科新臺幣一百萬元以下罰金。
持有第二級毒品純質淨重二十公克以上者，處六月以上五年以下
有期徒刑
，得併科新臺幣七十萬元以下罰金。
持有第三級毒品純質淨重五公克以上者，處二年以下有期徒刑，
得併科新臺幣二十萬元以下罰金。
持有第四級毒品純質淨重五公克以上者，處一年以下有期徒刑，
得併科新臺幣十萬元以下罰金。
持有專供製造或施用第一級、第二級毒品之器具者，處一年以下
有期徒刑、拘役或新臺幣十萬元以下罰金。